臺灣臺中地方法院刑事判決　96年度簡上字第908號
上　訴　人　甲○○
上　訴　人　乙○○
共　　　同
選任辯護人　盧永和律師
上列上訴人因偽造文書案件，不服本院臺中簡易庭96年度簡字第
829號中華民國九十六年八月二十日第一審簡易判決（聲請案號
：臺灣臺中地方法院檢察署九十六年度偵字第一六一０四號）提
起上訴，本院管轄之第二審合議庭判決如下：
    主    文
上訴駁回。
甲○○、乙○○均緩刑貳年，緩刑期內付保護管束。
    事實及理由
一、本案經本院審理結果，認第一審簡易判決認事用法及量刑均
    無不當，應予維持，並引用第一審判決書記載之事實、證據
    及理由。
二、上訴意旨略以：本件上訴人即被告甲○○所有之房、地，已
    因向其他銀行借款而設定第一順位，及第二順位抵押權，即
    使告訴人查封該標的物，亦無拍賣之實益，並未造成告訴人
    實質上之損害，且上訴人甲○○、乙○○已與被害人達成民
    事和解，請給予緩刑之諭知等語；經查，本件系爭房、地，
    被告甲○○雖已向其他銀行借款，及設定第一、第二順位抵
    押權，惟查，該房、地之價值，仍可隨市場而變動，價值亦
    可能攀高，或因設定抵押權之債權已受清償，或拋棄等因素
    ，告訴人仍有拍賣受償之可能，亦即仍有受損害之虞，被告
    二人之行為，均構成刑法第二百十四條之罪，原審認被告二
    人所為，係犯使公務員登載不實罪，判處被告甲○○、乙○
    ○二人各有期徒刑肆月，並諭知易科罰金之折算標準，因其
    二人犯罪時間係於96年4月24日以前，依該法各減為有期徒
    刑貳月，並諭知易科罰金之折算標準，其認事用法及量刑，
    均無不當，被告上訴為無理由，應予駁回。
三、又查被告二人前未曾受有期徒刑以上刑之宣告，有臺灣高等
    法院被告前案紀錄表在卷可稽，其因一時貪圖私利致罹律法
    ，且犯後已與被害人達成民事和解，有協議書在卷足稽，被
    告二人經此偵、審程序之教訓及刑之諭知，當知所警惕，信
    無再犯之虞，本院以為所宣告之刑以暫不執行為適當，爰併
    宣告緩刑二年，且為使其二人能知法守法，及謹言慎行，爰
    併宣告緩刑期內付保護管束。
據上論斷，應依刑事訴訟法第四百五十五條之一第三項、第三百
七十三條、第三百六十八條，刑法第七十四條第一款、九十三條
第一項，判決如主文。
中　　華　　民　　國　　96　　年　  　12　月　　31　　日
                  刑事第四庭    審判長法　官　林宜民
                                      法　官　林學晴
                                      法　官　林清鈞
以上正本證明與原本無異
不得上訴
                                      書記官　陳貴卿
中　　華　　民　　國　　96　　年　　12  　月　　31　　日
附錄本案論罪科刑法條全文：
中華民國刑法第214條
明知為不實之事項，而使公務員登載於職務上所掌之公文書，足
以生損害於公眾或他人者，處3年以下有期徒刑、拘役或5百元以
下罰金。
